臺灣臺北地方法院民事裁定
111年度訴字第3074號
原      告  陳煒仁  
參  加  人  陳李寶桂
被      告  耶方國際股份有限公司


法定代理人  許逸珺  
上列當事人間請求拆屋還地等事件，本院裁定如下：
    主  文
原告應於本裁定送達後七日內補正事實主張及權利主張一貫性，
逾期即駁回其訴。
    理  由
一、按原告之訴，有下列各款情形之一者，法院得不經言詞辯論
    ，逕以判決駁回之。但其情形可以補正者，審判長應定期間
    先命補正：一、當事人不適格或欠缺權利保護必要。二、依
    其所訴之事實，在法律上顯無理由，民事訴訟法第249條第2
    項定有明文。又按法院在特定原告起訴所表明之應受判決事
    項之聲明（訴之聲明），及訴訟標的法律關係後，應以其依
    民事訴訟法第266條第1項第1款規定所主張之「請求所依據
    之事實及理由」為據，審查其訴訟上之請求是否具備一貫性
    。即法院於行證據調查前，先暫認原告主張之事實係真實，
    輔以其主張之訴訟標的法律關係，依實體法予以法律要件評
    價，倘其所主張之事實足以導出其權利主張，始具備事實主
    張之一貫性；繼而再依實體法予以法律效果評價，倘足以導
    出其訴之聲明，始具備權利主張之一貫性。而原告所提起之
    訴訟不具備一貫性，經法院闡明後仍未能補正，其主張即欠
    缺實體法之正當性，法院可不再進行實質審理，逕依民事訴
    訟法第249條第2項規定，以其請求為無理由而予以判決駁回
    （最高法院108年度臺上字第2246號判決意旨參照）。
二、經查：
　㈠原告所提民事起訴狀訴之聲明欄位記載：「1.拆屋還地；2.
    請求損害賠償相當租金不當得利240萬元」；請求權基礎欄
    位記載：「1.租售自由憲法第22及143及23條、釋字第573號
    ；2.最高法院107年度台上字第1820號判決；3.民法第179條
    」；案發地點欄位記載：「臺北市○○區○○路000巷0弄00號1
    樓（下稱系爭房屋）」；事實欄位記載：「1.原告原有臺北
    市○○區○○段○○段000○0地號土地（下稱系爭土地）因被告公
    司負責人許逸珺違法侵占108年1月11日不流通物違建2樓違
    章建築物；2.同年11月13日設立被告公司；3.因營業則侵占
    不當得利相當租賃所得民法第179條；4.因營業則無土地法
    第105條準用第97條規定之適用？-最高法院107年度台上字
    第1820號判決」等語（卷第9-11頁）。
　㈡原告所提民國111年7月1日主旨補訴狀理由欄位記載：「1.事
    實侵占違法無信賴保護釋字第525號90年5月4日違憲；2.營
    業事實無須限制違反租售自由憲法第15條及22條、第144及1
    45條；3.租地建物【如係供營業用之房屋，無土地法第105
    條準用第97條規定之適用】-最高法院107年度台上字第1820
    號判決；4.應先探討請求不回應違憲469號解釋違憲傲慢法
    院不予追究其責任反而刻意刁難法律依據為何目的程序又為
    何請說明」等語（卷第93頁）。
　㈢觀諸原告前揭主張及聲明，似係主張其為系爭土地所有人，
    被告公司負責人許逸珺以系爭房屋無權占用系爭土地，原告
    基於系爭土地所有權地位請求被告拆屋還地及給付相當租金
    不當得利。惟查系爭房屋之所有權人為許逸珺，有系爭房屋
    建物登記公務用謄本（卷第86頁）為憑，倘認原告主張前揭
    情事屬實，因被告（社團法人）非系爭房屋之所有權人，顯
    無以系爭房屋無權占用系爭土地之情形，揆諸前揭說明，依
    原告主張之事實無從導出其權利主張，欠缺主張之一貫性，
    爰依民事訴訟法第249條第2項第2款規定，命原告於本裁定
    送達7日內補正，逾期未補正，即駁回原告之訴。
中　　華　　民　　國　　111 　年　　8 　　月　　30　　日
                    民事第四庭  法  官  姚水文
以上正本係照原本作成。
本裁定不得抗告。　　　　　　　　　
中　　華　　民　　國　　111 　年　　8 　　月　　30　　日
                                書記官  吳華瑋